臺灣士林地方法院刑事判決　　　　　　　 96年度易字第138號
公　訴　人　臺灣士林地方法院檢察署檢察官
被　　　告　乙○○
上列被告因竊盜案件，經檢察官提起公訴（95年度偵字第14716
號），本院判決如下：
    主  文
乙○○竊盜，處罰金新臺幣參仟元；如易服勞役，以新臺幣壹仟
元折算壹日。
    事  實
一、乙○○意圖為自己不法之所有，於民國95年11月13日凌晨5
    時許，在臺北市○○區○○街138號前，徒手竊取甲○○所
    有之SPRINT牌腳踏車1輛（下稱系爭腳踏車），得手後將系
    爭腳踏車移置於同街第103巷4號自己住處門口之騎樓下停放
    。嗣經甲○○於同年月19日發現後報警處理，始悉上情。
二、案經甲○○訴由臺北市政府警察局大同分局報告臺灣士林地
    方法院檢察署檢察官偵辦起訴。
    理  由
一、訊據被告乙○○矢口否認有何竊盜行為，辯稱：系爭腳踏車
    的輪胎沒氣了，是廢棄車輛，因為停放在路中間妨礙交通，
    伊才把車移到伊在萬全街103巷4號住處門口前之騎樓下停放
    ，告訴人甲○○住在被告對面，可以清楚看到系爭車輛停放
    的情形，如果伊要偷車，不會這樣做，且系爭車輛上有2道
    鎖，伊都沒有去動云云。惟查，系爭腳踏車遭被告竊取之事
    實業據告訴人甲○○到庭具結證稱：伊每隔2至3天即會騎乘
    系爭腳踏車1次，平常將系爭腳踏車停放在告訴人對街之靜
    修女中前機車停車格內，於民國95年11月13日凌晨5時許被
    竊後數日，伊不經意在被告住處門前之騎樓下發現系爭腳踏
    車，經取用手邊鑰匙試開系爭腳踏車上之鎖頭，確認系爭腳
    踏車就是伊遭竊之腳踏車無誤後，始報警處理等語。而證人
    即95年11月19日據報前往處理本件竊案之臺北市政府警察局
    大同分局寧夏路派出所員警石惟丞亦到庭證稱：當天前往處
    理本件竊案時，在贓物置放現場發現有如臺灣士林地方法院
    檢察署95年度偵字第14716號偵查卷第23頁照片上所示之4輛
    腳踏車，其中自右邊起算第3輛腳踏車，經告訴人甲○○當
    場指認為其失竊之腳踏車無誤，且甲○○尚拿出鑰匙將系爭
    腳踏車上之鎖頭打開。系爭腳踏車看起來不像廢棄車輛，應
    該是堪用且有人在使用。照片上自右邊起算第2輛腳踏車與
    系爭腳踏車間，在座椅底下是用鐵鍊將2部腳踏車圈繞在一
    起，因該條鐵鍊並未以穿越系爭腳踏車輪胎方式上鎖，所以
    將鐵鍊拿起來就可以將系爭腳踏車騎走等語。此外，復有告
    訴人庭繪之現場相關位置示意圖1 紙（見本院卷第53頁）、
    採證照片9 張（見上開偵查卷第22頁至第26頁）及贓物認領
    保管單1 紙（見上開偵查卷第21頁）附卷供參，足認被告確
    實有竊取系爭腳踏車之行為。被告辦稱系爭腳踏車為廢棄車
    輛，因妨礙交通，伊才將車移到住處門口前騎樓停放云云，
    顯屬犯後飾卸之詞，無足信取。
二、按刑法上之竊盜罪係以意圖為自己或第三人不法之所有，而
    竊取他人之動產為要件。行為人明知自己在法律上並不具有
    合法權利，或不具完全之合法權利，而有使自己或第三人在
    經濟上與所有人享受同等利益或為同等支配之意思，即具有
    不法所有意圖，即該當於竊盜罪之主觀要件。本件被告既知
    悉自己對於系爭車輛並無合法權源，竟將其移置於自己居所
    門口之騎樓下，並以鐵鍊將系爭車輛與自己原停放在騎樓下
    之腳踏車圈繞在一起，被告對系爭腳踏車顯有使自己在經濟
    上與所有人享受同等利益或為同等支配之意思，竊取他人動
    產之不法所有意圖，昭昭甚明。是被告復辯稱告訴人可清楚
    看到系爭車輛之停放情形，因此伊無竊盜意思云云，亦不足
    採信。本件犯罪事證業臻明確，被告犯行洵堪認定，應依法
    論科。
三、核被告乙○○所為，係犯刑法第320條第1項普通竊盜既遂罪
    。爰審酌被告之品行、犯罪動機、目的、手段、系爭腳踏車
    之價值不高及犯後猶設詞辯解，拒不認錯之態度等一切情狀
    ，量處如主文所示之刑，並諭知易服勞役之折算標準。
據上論斷，應依刑事訴訟法第299條第1項前段，刑法第320條第1
項、第42條第3項，刑法施行法第1條之1第1項、第2項前段，判
決如主文。
本案經檢察官王以文到庭執行職務。
中　　華　　民　　國　　96　　年　　5　　月　　15 　　日
　　　　　　　　　刑事第一庭審判長法　官   洪英花
                      　　　　　  法　官   雷雯華
                                  法  官   林清吉
以上正本證明與原本無異。
如不服本判決，得於判決送達後10日，向本院提出上訴狀。
                                  書記官   張茹茵
中　　華　　民　　國　　96　　年　　5　　月　　15 　　日
附錄本案論罪科刑法條：
中華民國刑法第320條
意圖為自己或第三人不法之所有，而竊取他人之動產者，為竊盜
罪，處5年以下有期徒刑、拘役或5百元以下罰金。
